【裁判字號】    98,易緝,61
【裁判日期】    980403
【裁判案由】    毒品危害防制條例
【裁判全文】
臺灣臺北地方法院刑事判決              98年度易緝字第61號
公  訴  人  臺灣臺北地方法院檢察署檢察官
被      告  甲○○
上列被告因違反毒品危害防制條例案件，經檢察官提起公訴（95
年度偵字第158號），本院判決如下：
    主      文
甲○○施用第二級毒品，累犯，處有期徒刑柒月。
    事      實
一、甲○○前因施用毒品案件，經本院以87年度毒聲字第994號
    裁定送觀察勒戒後，因認無繼續施用毒品之傾向，於民國88
    年4月12日釋放，並由臺灣臺北地方法院檢察署檢察官以88
    年度偵字第397、398、399、400號為不起訴處分確定；嗣甲
    ○○又犯施用毒品案件，經本院以88年度毒聲字第1781號裁
    定送觀察、勒戒後，認有繼續施用毒品傾向，由臺灣臺北地
    方法院檢察署檢察官聲請裁定准送強制戒治並聲請簡易判決
    處刑，經本院以88年度北簡字第3206號判處有期徒刑3月確
    定，並裁定准予強制戒治；惟甲○○未到案接受戒治，而經
    發佈通緝，復於通緝期間三犯施用第二級毒品安非他命案件
    為警查獲，經送強制戒治並提起公訴，由本院以89年度易字
    第2769號判處有期徒刑6月確定，另甲○○於通緝期間另犯
    偽造文書罪，經臺灣桃園地方法院以90年度易字第84號判處
    有期徒刑3月確定，嗣因戒治成效經評定為合格，無繼續戒
    治之必要，經法院裁定停止戒治並付保護管束，於90年2月
    21日停止戒治釋放；甲○○復於保護管束期間四犯施用第二
    級毒品安非他命案件，經臺灣板橋地方法院檢察署檢察官聲
    請法院裁定送強制戒治並起訴，並經臺灣板橋地方法院以90
    年度易字第3382號判處有期徒刑8月確定後，先入戒治所執
    行強制戒治，於91年6月30日強制戒治執行完畢，再接續執
    行徒刑，甫於92年11月10日縮刑假釋出監並交付保護管束，
    於92年12月20日保護管束期滿。詎仍不知悔改，於94年11月
    8日經警查獲採尿前回溯96小時內某日、時，在不詳地點，
    施用第二級毒品安非他命1次，嗣為警於94年11月8日11時30
    分許，在桃園縣大溪鎮烏塗窟6號查獲，經警採集其尿液送
    驗後，發現呈現安非他命、甲基安非他命類藥物陽性反應，
    因而查獲上情。
二、案經桃園縣政府警察局大溪分局報告臺灣桃園地方法院檢察
    署檢察官呈請臺灣高等法院檢察署檢察長令轉臺灣臺北地方
    法院檢察署檢察官偵查起訴。
    理      由
一、訊據被告甲○○對於上開事實坦承不諱（見本院98年3月20
    日審判筆錄），而被告為警查獲後排放採集之尿液，其送驗
    結果係呈現安非他命、甲基安非他命類藥物陽性反應，有臺
    灣尖端先進生技醫藥股份有限公司94年11月28日濫用藥物檢
    驗報告1紙在卷可稽（見臺灣桃園地方法院檢察署94年度毒
    偵字第6299號卷第76頁），足徵被告前開自白與事實相符。
    查被告前有如上開事實欄所示之毒品前案紀錄，有臺灣高等
    法院被告前案紀錄表在卷可按，其於本件前揭時地再次施用
    毒品之行為，屬5年內多次犯施用毒品罪之情形，依法自應
    逕予追訴處罰。本件被告施用第二級毒品之事證明確，其犯
    行堪以認定，應依法論科。
二、按安非他命為毒品危害防制條例第2條第2項第2款明定之第
    二級毒品。核被告所為，係犯毒品危害防制條例第10條第2
    項之施用第二級毒品罪。被告施用前持有第二級毒品之行為
    ，為嗣後施用之行為所吸收，不另論罪。查被告有如事實欄
    所示刑之宣告及執行完畢情形，有臺灣高等法院被告前案紀
    錄表在卷可考，其於92年11月10日縮短刑期假釋出監並交付
    保護管束，於92年12月20日保護管束期滿，其假釋未經撤銷
    ，而以已執行論，則其於執行完畢後5年內故意再犯本件有
    期徒刑以上之罪，為累犯，應依刑法第47條第1項規定加重
    其刑。爰審酌被告前因施用毒品，歷經觀察、勒戒程序，並
    經追訴審判，惟仍未能完全戒絕毒癮，復再犯本件施用毒品
    罪，其施用毒品對於社會秩序固有間接之影響，惟本質上尚
    屬自我戕害行為，暨被告之生活狀況、智識程度、犯後逃亡
    未到案接受審判，係經通緝始到案等一切情狀，量處如主文
    所示之刑。又被告本件犯罪時間雖在96年4月24日前，惟係
    於中華民國96年罪犯減刑條例96年7月16日施行前之95年6月
    7日經本院發佈通緝在案，有本院95年6月7日95年北院錦刑
    儒緝字第529號通緝書在卷可考，其未依該條例規定於96年
    12月31日前自動歸案接受裁判，而係經通緝始到案，依該條
    例第5條規定，自不得享有減刑之寬典，併予敘明。末查，
    被告為警查獲時，雖經警方於其皮包內扣得白粉1包，該白
    粉經鑑驗結果含有第二級毒品安非他命成分（淨重0.02公克
    ），有法務部調查局95年1月10日調科壹字第080010485號鑑
    定通知書在卷可證（見臺灣臺北地方法院檢察署95年度毒偵
    字第158號卷第20頁），惟訊據被告堅詞否認該包安非他命
    為其所有，辯稱係同案遭查獲之陳鼎生伺機丟至其皮包內等
    語，核與陳鼎生供稱：其餘毒品均是我偷藏放在甲○○皮包
    和洪國欽車上等語相符（見94年度毒偵字第6299號卷第27頁
    ），復查無證據證明該包安非他命與本件被告被訴施用第二
    級毒品之犯罪事實有何關係，故不於本案就該安非他命諭知
    沒收銷燬，爰予敘明。
據上論斷，應依刑事訴訟法第299條第1項前段，毒品危害防制條
例第10條第2項，刑法第11條前段、第47條第1項，判決如主文。
本案經檢察官葉惠燕到庭執行職務
中    華    民    國    98    年    4     月    3     日
                  刑事第十一庭  法  官  林庚棟
以上正本證明與原本無異。
如不服本判決，應於判決送達後10日內，向本院提出上訴狀；上
訴書狀應敘述具體理由，未敘述上訴理由者，應於上訴期間屆滿
後20日內補提上訴理由書於本院。
                                書記官  殷玉芬
中    華    民    國    98    年    4     月    6     日
附錄本案論罪科刑法條全文
毒品危害防制條例第10條：
施用第一級毒品者，處6月以上5年以下有期徒刑。
施用第二級毒品者，處3年以下有期徒刑。


司法院資訊處製作；財團法人民間司法改革基金會備份。
